--- 
title: "Erre"
subtitle: "Un libro per imparare R"
author: "Corrado Lanera"
date: "`r Sys.Date()`"
site: bookdown::bookdown_site
documentclass: book
bibliography: [book.bib, packages.bib]
biblio-style: apalike
link-citations: yes
description: "Un libro per imparare R, imparandolo in ottica di lungo periodo."
---

```{r setup, include=FALSE}
options(
    htmltools.dir.version = FALSE,
    formatR.indent = 4,
    width = 56,
    digits = 4
)

# install the packages needed by this book; you fill out c(), e.g. c('ggplot2', 'dplyr')
pkgs <- c(
    .packages(), 'tidyverse', 'xfun', 'knitr', 'bookdown', 'rmarkdown'
)

lapply(pkgs, function(pkg) {
  if (system.file(package = pkg) == '') install.packages(pkg)
})

knitr::write_bib(pkgs, "packages.bib")
```

# Prefazione {-}


## Perchè leggere questo libro {-}

## Struttura del libro {-}

## Come leggere questo libro {-}

## Programmi e pacchetti utilizzati, e convenzioni {-}

Ho usato i pacchetti **knitr**\index{knitr} [@xie2015] e **bookdown**\index{bookdown} [@R-bookdown] per compilare il libro.
Le informazioni sulla sessione di R sono riportate di seguito:

```{r}
xfun::session_info()
```

I nomi dei pacchetti saranno sempre riportati in grassetto e tra graffe (per esempio: **{rmarkdown}**), codice in linea e nomi o indirizzi di file saranno riportati con carattere telescrivente (per esempio: `knitr::knit('foo.Rmd')`). I nomi delle funzioni saranno sempre seguiti dalle parentesi (per esempio: `bookdown::render_book()`).

## Ringraziamenti {-}

